【裁判字號】    95,訴,304
【裁判日期】    950526
【裁判案由】    毒品危害防制條例
【裁判全文】
臺灣板橋地方法院刑事判決               95年度訴字第304號
公  訴  人  臺灣板橋地方法院檢察署檢察官
被      告  甲○○
                    （現另案於臺灣臺北監獄臺北分監執行中）
上列被告因毒品危害防制條例案件，經臺灣台中地方法院檢察署
檢察官提起公訴（94年度毒偵字第5092號），嗣經臺灣台中地方
法院判決管轄錯誤後，移送本院審理；暨同前檢察署檢察官移送
併案（95年度毒偵字第303 號）及臺灣板橋地方法院檢察署檢察
官移送併案（95年度毒偵字第889 號）審理；被告於本院準備程
序進行中就被訴事實及併案事實為有罪之陳述，經本院合議庭裁
定由受命法官獨任進行簡式審判程序，並判決如下：
    主  文
甲○○連續施用第一級毒品，處有期徒刑拾月；又施用第二級毒
品，處有期徒刑參月；應執行有期徒刑壹年。
    事  實
一、甲○○曾於民國92年間因施用毒品案件，經送觀察勒戒後，
    並經法院裁定送強制戒治，嗣於強制戒治期滿，於民國94年
    3 月24縮刑釋放。詎其猶不知悔改，於上開強制戒治執行完
    畢釋放後5 年內，復基於施用第一級毒品海洛因之概括犯意
    ，自民國94年7 月中旬起至94年9 月24日晚間7 時許止，在
    臺北縣中和市○○路1194巷26號5 樓住處，連續將第一級毒
    品海洛因加水，再以注射針筒注射於右手臂靜脈注射之方式
    （注射針筒業已丟棄滅失），連續注射施用第一級毒品海洛
    因多次，初則每隔3 、4 天，後則每隔2 、3 天射施用第一
    級毒品海洛因1 次；嗣甲○○於94年8 月9 日上午11時10
    分許，經臺灣臺中地方法院採集其尿液檢體送驗後，發現其
    尿液中含有第一級毒品嗎啡陽性反應。
二、嗣甲○○又承前開施用第一級毒品海洛因之同一概括犯意，
    ，在上揭中和市○○路1194巷26號5 樓住處，以前開注射第
    一級毒品海洛因之方式，連續注射施用第一級毒品海洛因至
    94年8 月15日為止，嗣甲○○於94年8 月16日上午10時50分
    許，經臺灣臺中地方法院採集其尿液檢體送驗後，發現其尿
    液中含有第一級毒品嗎啡陽性反應。
三、甲○○復承前開施用第一級毒品海洛因之同一概括犯意，在
    前揭中和市○○路1194巷26號5 樓住處，以上開注射第一級
    毒品海洛因之方式，連續注射施用第一級毒品海洛因至94年
    9 月24日晚間7 時許止；嗣甲○○於94年9 月25日上午5 時
    3 0 分許，經警在臺北縣中和市○○路30號查獲，嗣經警採
    取其尿液檢體送驗後，發現其尿液中含有第一級毒品嗎啡陽
    性反應。
四、又甲○○另行基於施用第二級毒品安非他命之犯意，於民國
    94年8 月14日，在前揭中和市○○路1194巷26號5 樓住處，
    將第二級毒品安非他命放置於吸食器（按該吸食器業已丟棄
    滅失），再以火燒烤之方式，施用第二級毒品安非他命1 次
    。嗣甲○○於94年8 月16日上午10時50分許，經臺灣臺中地
    方法院採集其尿液檢體送驗後，發現其尿液中含有第二級毒
    品安非他命陽性反應。
五、案經臺灣臺中地方法院函送臺灣臺中地方法院檢察署檢察官
    起訴後，經臺灣臺中地方法院判決管轄錯誤後，移送本院審
    理；暨同署檢察官及臺灣板橋地方法院檢察署檢察官移送併
    案審理。
    理  由
一、上揭事實，業據被告甲○○於本院調查與審理時供承不諱，
    （本院卷第26頁、第30頁至第34頁）；又被告於事實欄第1
    段至第3 段所述時地經警查獲後分別採尿檢驗結果，第1段
    至第3 段所採尿液均有鴉片類嗎啡陽性反應，此各有臺灣臺
    中地方法院委託鑑驗尿液代號與真實姓名對照表、詮昕科技
    股份有限公司濫用藥物尿液檢驗報告各2 紙；臺北縣政府警
    察局中和分局毒品案犯罪嫌疑人姓名及代碼對照表、台灣檢
    驗科技股份有限公司濫用藥物尿液檢驗報告各1 紙等在卷足
    憑（臺灣臺中地方法院檢察署94年度他字第2056號偵查卷第
    4 頁、第5 頁；同上檢察署94年度毒偵字第5092號偵查卷第
    4 頁、第5 頁；臺灣板橋地方法院檢察署94年度毒偵字第
    6893號偵查卷第6 頁、第7 頁）；又上開事實欄第4 段經警
    採取被告尿液檢驗結果，亦有甲基安非他命陽性反應，此有
    臺中地方法院委託鑑驗尿液代號與真實姓名對照表、詮昕科
    技股份有限公司濫用藥物尿液檢驗報告各1 紙在卷可證（臺
    灣臺中地方法院檢察署94年度毒偵字第5092號偵查卷第4 頁
    、第5 頁）；由此可見，被告甲○○確有於上開事實欄第1
    段至第4 段所述時、地分別施用第一級毒品海洛因、第二級
    毒品安非他命等犯行至明。
二、查海洛因與安非他命分別屬於毒品危害防制條例第2 條第2
    項第1 款、第2 款所列之第1 級毒品、第2 級毒品；核被告
    甲○○所為，係犯毒品危害防制條例第10條第1 項、第2 項
    之施用第一級毒品罪與第二級毒品罪；被告持有上開第一級
    毒品海洛因罪與第二級毒品安非他命罪等之低度行為，各為
    施用第一級毒品海洛因罪與施用第二級毒品安非他命罪等之
    高度行為所吸收，均不另論罪；被告先後多次施用第一級毒
    品海洛因等犯行，均時間緊接，犯罪構成要件相同，顯係基
    於概括之犯意反覆為之，應依連續犯之規定論以一罪並加重
    其刑。又公訴人雖僅就被告於如事實欄第二段所述被告甲○
    ○施用第一級毒品海洛因罪犯行起訴，惟上揭如事實欄第一
    段、第三段移送併辦施用第一級毒品海洛因犯行（臺灣台中
    地方法院檢察署95年度毒偵字第303 號、臺灣板橋地方法院
    檢察署95年度毒偵字第889 號等併案案件）及其餘漏未起訴
    施用第一級毒品海洛因犯行部分，雖均未據起訴，然查前開
    移送併案審理及其餘漏未起訴施用第一級毒品海洛因犯行部
    分，因與前開事實欄第二段已起訴施用第一級毒品海洛因判
    決有罪部分，有連續犯裁判上一罪之關係，為起訴效力所及
    ，基於審判不可分之關係，本院自得併予審判，併予敘明。
    查被告所犯上開連續施用第一級毒品海洛因罪與施用第二級
    毒品安非他命罪，因犯意個別，犯罪構成要件不同，應依數
    罪併合處罰。查被告有如事實欄所述，於民國92年間因施用
    毒品案件，經送觀察勒戒後，並經法院裁定送強制戒治，嗣
    於強制戒治期滿，於民國94年3 月24縮短刑期釋放，此有被
    告全國前案紀錄表1 紙在卷足憑；爰審酌被告因施用毒品案
    件，經法院裁定送強制戒治期滿，於民國94年3 月24縮短刑
    期釋放等情，已如上述；詎其再犯本件施用第一級毒品海洛
    因罪與施用第二級毒品安非他命罪，施用第一級毒品海洛因
    期間達2 月之久，每隔約3 天左右射施用第一級毒品海洛因
    1 次；與被告施用第二級毒品安非他命1 次；然被告於犯後
    已於本院坦承犯行，態度良好，已有悔意等一切情狀，各量
    處如主文所示之刑，並定其應執行刑，以示懲儆。
據上論斷，應依刑事訴訟法第299 條第1 項前段、第273 條之1
第1 項、毒品危害防制條第10條第1 項、第2 項；刑法第11條前
段、第56條、第51條第5 款，判決如主文。
本案經檢察官林俊儀到庭執行職務。
中    華    民    國    95    年    5     月    26    日
                     刑事第五庭    法  官  陳坤地
以上正本證明與原本無異。
如不服本判決應於送達後10日內向本院提出上訴狀。
                                   書記官  李淑秋
中    華    民    國    95    年    5     月    30    日
附錄本案論罪科刑法條全文
毒品危害防制條例第10條：
施用第1級毒品者，處6月以上5年以下有期徒刑。
施用第2級毒品者，處3年以下有期徒刑。


司法院資訊處製作；財團法人民間司法改革基金會備份。
